臺灣臺北地方法院刑事判決　　　九十四年度訴字第一六一七號
公　訴　人　臺灣臺北地方法院檢察署檢察官
被　　　告　甲○○
上列被告因違反毒品危害防制條例案件，經檢察官提起公訴（九
十四年度毒偵字第二九九○號），嗣被告於準備程序中為有罪之
陳述，經告以簡式審判之旨，並聽取當事人之意見後，經本院合
議庭裁定以簡式審判程序審理，本院判決如下：
    主  文
甲○○連續施用第一級毒品，累犯，處有期徒刑拾月。扣案甲基
安非他命壹包（淨重柒公克）沒收銷燬之；放置甲基安非他命之
空包裝袋壹個、注射針筒壹支均沒收之。
    事  實
一、甲○○前因施用毒品案件，經臺灣士林地方法院以八十七年
    度毒聲字第七○一號刑事裁定送觀察、勒戒後，認無繼續施
    用毒品之傾向，由臺灣士林地方法院檢察署檢察官於民國八
    十七年十月十七日以八十七年度偵字第九二八二號不起訴處
    分確定，復於九十年間因施用毒品案件，經臺灣板橋地方法
    院以九十年度毒聲字第一九二二號刑事裁定送觀察、勒戒後
    ，認有繼續施用毒品之傾向，再經臺灣板橋地方法院以九十
    年度毒聲字第四六九八號刑事裁定令入戒治處所強制戒治，
    嗣於九十一年一月二日停止戒治出所，又於九十年間因犯竊
    盜，及違反毒品危害防制條例案件，分別經臺灣士林地方法
    院以九十年度易字第七三號刑事判決判處有期徒刑五月確定
    ，及臺灣板橋地方法院以九十年度訴字第一一一九號刑事判
    決判處有期徒刑八月確定，嗣經臺灣士林地方法院以九十一
    年度聲字第六九三號刑事裁定應執行有期徒刑一年確定，於
    九十二年八月二十四日執行完畢，猶不知悔改，復基於施用
    第一級毒品海洛因及施用第二級毒品安非他命之概括犯意，
    自九十三年五月間起至九十四年十月三日上午十一時前某時
    許止，先後在臺北市○○區○○街三十巷十二號三樓之住處
    ，將第一級毒品海洛因與第二級毒品安非他命同時放置於吸
    食器內，同時施用第一級毒品海洛因與第二級毒品安非他命
    多次，又承前施用第二級毒品海洛因之概括犯意，於九十四
    年九月三十日晚間十一時許，在臺北市○○區○○街與林森
    北路口某電動玩具店之廁所內，將第二級毒品安非他命置放
    於鋁箔紙上，以火燒烤之方式，施用第二級毒品安非他命一
    次，另承前施用第一級毒品海洛因之概括犯意，於九十四年
    十月三日上午十一時前某時許，在上址電動玩具店之廁所內
    ，將海洛因加水以注射針筒注射之方式，單獨施用第一級毒
    品海洛因一次，嗣於九十四年十月三日上午十一時許，行經
    臺北市中山區○○○路與農安街口，因形跡可疑，為警盤查
    查獲，並扣得甲○○所有之安非他命一包（毛重八‧一公克
    、淨重七公克），及注射針筒一支。
二、案經臺北市政府警察局中山分局報請臺灣臺北地方法院檢察
    署檢察官偵查起訴。嗣由本院合議庭裁定由受命法官獨任進
    行簡式審判程序。
    理  由
一、上揭犯罪事實，業據被告甲○○於警詢、偵查、本院準備程
    序及審理時均坦承不諱（見臺灣臺北地方法院檢察署九十四
    年度毒偵字第二二九○號偵查卷第八頁至第九頁、第三十五
    頁，本院卷第二十頁反面至第二十一頁、第二十七頁），且
    ：
  (一)被告為警查獲後採集尿液送請臺灣檢驗科技股份有限公司以
    氣相層析質譜儀法檢驗結果確呈安非他命類、鴉片類陽性反
    應，有該公司九十四年十月十九日濫用藥物尿液檢驗報告一
    份在卷可稽（見同上偵查卷第五十一頁）。扣案之顆粒一包
    （毛重八‧一公克、淨重七公克），呈甲基安非他命反應，
    亦有鑑驗報告單在卷可稽（見同上偵查卷第十七頁）。此外
    ，復有注射針筒一支扣案可資佐證。
  (二)一般而言，甲基安非他命或海洛因大多分開使用，但下列情
    況會有混用時候：1.有些海洛因使用者喜好加入甲基安非他
    命以增加其舒暢感，2.原先使用甲基安非他命者開始嚐試使
    用海洛因時，3.有些海洛因成癮者偶而會施用安非他命來消
    除海洛因戒斷時出現之不舒服症狀，4.有些海洛因被販毒者
    加入甲基安非他命以增加其重量。因此，在上述之第１及第
    ２情況下，較為常見甲基安非他命和海洛因同時放在玻璃球
    內燒烤吸用，這兩種藥物同時施用不會引起排斥，甚至在欣
    快感方面有被加強之可能等情，有行政院退除官兵輔導委員
    會臺北榮民總醫院九十三年五月十一日北總內字第○九三○
    ○二三三七二號函在卷可參（見本院卷第四十四頁至第四十
    六頁）。是被告所稱其將海洛因及安非他命同時置於吸食器
    內施用等語，尚非無據。
  (三)被告前因施用毒品案件，經臺灣士林地方法院以八十七年度
    毒聲字第七○一號刑事裁定送觀察、勒戒後，認無繼續施用
    毒品之傾向，由臺灣士林地方法院檢察署檢察官於八十七年
    十月十七日，以八十七年度偵字第九二八二號不起訴處分確
    定，復於九十年間因施用毒品案件，經臺灣板橋地方法院以
    九十年度毒聲字第一九二二號刑事裁定送觀察、勒戒後，認
    有繼續施用毒品之傾向，再經臺灣板橋地方法院以九十年度
    毒聲字第四六九八號刑事裁定令入戒治處所強制戒治，嗣於
    九十一年一月二日停止戒治出所，有臺灣板橋地方法院九十
    年度毒聲字第一九二二號刑事裁定、九十年度毒聲字第四六
    九八號刑事裁定、臺灣高等法院被告前案紀錄表附卷足憑（
    見本院卷第四十一頁、第四十二頁、第二十八頁至第四十頁
    ）。
  (四)綜上，足徵被告任意性自白與事實相符。本案事證已明，被
    告犯行堪以認定，應予依法論科。
二、核被告所為，係犯毒品危害防制條例第十條第一項之施用第
    一級毒品罪及同條第二項之施用第二級毒品罪。其持有海洛
    因、安非他命之低度行為，各為施用海洛因、安非他命之高
    度行為所吸收，均不另論罪。被告先後多次施用第一級毒品
    海洛因及第二級毒品安非他命之行為，均時間緊接，犯罪構
    成要件相同，顯係基於概括犯意為之，應各依連續犯規定論
    以一罪，並加重其刑；又被告同時連續施用第一、二級毒品
    ，係屬一行為觸犯數罪名之想像競合關係，應從一重之連續
    施用第一級毒品罪論處。公訴人認為被告所犯上開二罪係犯
    意個別，應依數罪併合處罰云云，惟據被告供稱係同時將第
    一級毒品海洛因與第二級毒品安非他命放置於吸食器起混合
    再予同時施用，且依上開臺北榮民總醫院函覆之文獻資料記
    載所述，該兩種毒品同時施用不會引起排斥等情，已如前述
    ，是被告同時施用第一級毒品海洛因與第二級毒品安非他命
    仍屬一行為，為想像競合犯，依法應從一重處斷，公訴人認
    係犯意個別，應依數罪併合處罰，容有誤會。公訴意旨雖僅
    敘及被告於九十四年九月三十日晚間十一時許，施用第二級
    毒品安非他命一次之犯行，及九十四年十月三日上午十一時
    許，施用第一級毒品海洛因一次之犯行，惟該部分與被告其
    餘犯行，有連續犯之裁判上一罪關係，為起訴效力所及，本
    院自應併予審究。又被告於九十年間因犯竊盜，及違反毒品
    危害防制條例案件，分別經臺灣士林地方法院以九十年度易
    字第七三號刑事判決判處有期徒刑五月確定，及臺灣板橋地
    方法院以九十年度訴字第一一一九號刑事判決判處有期徒刑
    八月確定，嗣經臺灣士林地方法院以九十一年度聲字第六九
    三號刑事裁定應執行有期徒刑一年確定，於九十二年八月二
    十四日執行完畢，有臺灣高等法院被告前案紀錄表在卷可按
    （見本院卷第二十八頁至第四十頁），其前受有期徒刑執行
    完畢，於五年以內再犯本案最重本刑為有期徒刑以上之罪，
    為累犯，應依刑法第四十七條之規定遞加重其刑。爰審酌被
    告有如事實欄所示施用毒品前科，仍不知悛悔，復一再施用
    毒品，顯已有成癮性，所為對個人身心戕害程度非輕，惟其
    犯罪後坦承犯行，態度尚稱良好，及其犯罪之動機、目的、
    手段、施用時間、智識程度等一切情狀，量處如主文所示之
    刑。扣案之甲基安非他命一包（淨重七公克），屬毒品危害
    防制條例第二條第二項第二款所稱之第二級毒品，為違禁物
    ，應依同條例第十八條第一項前段之規定，宣告沒收銷燬之
    ；扣案之注射針筒一支，客觀上顯非屬專供施用毒品之器具
    ，惟該物品與放置上開甲基安非他命之空包裝袋一個，均係
    被告所有供上開施用第一級毒品海洛因及第二級毒品安非他
    命所用之物，業據被告供明在卷（見本院卷第二十七頁），
    爰依刑法第三十八條第一項第二款之規定宣告沒收之。
據上論斷，應依刑事訴訟法第二百七十三條之一第一項、第二百
九十九條第一項前段，毒品危害防制條例第十條第一項、第二項
、第十八條第一項前段，刑法第十一條前段、第五十六條、第五
十五條、第四十七條、第三十八條第一項第二款，判決如主文。
本案經檢察官王鑫健到庭執行職務
中　　華　　民　　國　九十四　年　 十一 　月 　三十   日
　　                      臺灣臺北地方法院刑事第十四庭
                              法      官  孫萍萍
以上正本證明與原本無異。
如不服本判決，應於判決送達後十日內，向本院提出上訴狀。
                              書  記  官  張汝琪
中　　華　　民　　國　九十四　年　 十一 　月 　三十   日
附錄本案論罪科刑法條全文：
毒品危害防制條例第十條
施用第一級毒品者，處六月以上五年以下有期徒刑。
施用第二級毒品者，處三年以下有期徒刑。
